【裁判字號】    98,消債更,275
【裁判日期】    981027
【裁判案由】    更生
【裁判全文】
臺灣桃園地方法院民事裁定           98年度消債更字第275號
聲  請  人
即  債務人  甲○○
上列當事人因消費者債務清理事件聲請更生，本院裁定如下：
    主  文
聲請駁回。
聲請費用由聲請人負擔。
    理  由
一、按債務人不能清償債務或有不能清償之虞者，得依本條例所
    定更生或清算程序，清理其債務。聲請更生或清算不合程式
    或不備其他要件者，法院應以裁定駁回之。但其情形可以補
    正者，法院應定期間先命補正。聲請更生之債務人經法院通
    知，無正當理由而不到場，應駁回之，消費者債務清理條例
    第3 條、第8 條、第46條第3 款定有明文。
二、本件聲請意旨略以：伊因信用卡、消費借貸等積欠台東中小
    企業銀行債務，其後台東中小企業銀行將該債權出賣轉讓與
    良京實業股份有限公司（下稱良京公司）。伊任職於正勛實
    業股份有限公司（下稱正勛公司），每月薪資約為新台幣（
    下同）33,500元，伊曾與良京公司協議每月還款15,000元，
    於扣除生活必要之支出、扶養費等，已無法支應，有不能清
    償債務之情，且無擔保或無優先權之債務總額未逾1,200 萬
    元，復未經法院裁定開始清算程序或宣告破產，應得聲請更
    生等語。
三、經查：
  (一)聲請人主張所負債務及必要生活費用支出之情，業據提出財
    團法人金融聯合徵信中心當事人綜合信用報告、財政部臺灣
    省北區國稅局96、97年度綜合所得稅各類所得資料清單、勞
    工保險投保資料、薪資單、協商催告知存證信函、房屋租賃
    契約書、薪資轉帳明細、水電費用明細等件為證。又聲請人
    因信用卡、消費借貸所負之債務，有良京公司提出之陳報狀
    在卷可稽（見本院卷第63頁），經核無誤，堪信為真實。
  (二)聲請人復主張曾與良京公司協商每月繳付15,000元，惟因扣
    除生活必要支出及扶養費後，已無法支付協議金，民國98年
    2 月17日曾表達再協商之意，遭良京公司拒絕；98年3 月4
    日再次表達協商意願，惟未獲回應等語。惟查，聲請人所稱
    每月薪資約為3 萬元乙節，有財政部臺灣省北區國稅局96、
    97年度綜合所得稅各類所得資料清單及98年1 月迄今薪資單
    為證，復經本院依職權調閱稅務電子閘門財產所得調件明細
    表（見本院卷第55-56 頁），依上開資料顯示聲請人97年度
    薪資總額346,309 元，每月薪資約28,859元；又聲請人98年
    1 月至6 月薪資，依其提出之薪資單顯示（見本院卷第36-4
    1 頁），每月薪資平均約28,736元，上情堪予認定。然其每
    月必要支出部分，除伙食費6,300 元、交通費500 元、勞健
    保費用640 元為個人支出外，其餘之房租費10,000元、水電
    瓦斯費用925 元，均與其同住之堂哥、堂嫂等共同分擔，其
    僅負擔其中1/5 部分，此據聲請人自承在卷（見本院卷第88
    頁），是聲請人每月必要支出金額應約為9,810 元｛計算式
    費：6,300+500+640+（10,000+925）*1/5｝。此外，聲請人
    雖稱尚須負擔父母扶養費，每月合計支出5,000 元等語，惟
    經本院調查，聲請人之母親97年薪資總額221,440 元，其父
    親96年薪總額354,000 元，名下更有土地、房子多筆，有本
    院依職權調閱之稅務電子閘門財產所得調件明細表在卷可稽
    （見本院卷第91-100頁）。聲請人之父、母親顯非無資力之
    人，況且其父、母親約為50歲之成人年，亦非無謀生能力之
    人，自無須聲請人負擔扶養費，不得列入必要支出。是聲請
    人每月薪資扣除上開每月必要支出，尚餘18,000餘元。從而
    ，聲請人顯非不能清償或不能清償之虞，與更生之要件不符
    ，又無從補正，應駁回其更生之聲請。
  (三)又聲請人經本院98年9 月7 日訊問期日訊問後，因尚有調查
    其所主張之父母扶養費是否應列入每月必要支出等事實之必
    要，是本院當庭告知聲請人應於98年10月5 日下午4 時15分
    到場，詎聲請人無正當理由未到場，依消費者債務清理條例
    第46條第3 款之規定，亦應駁回聲請人本件之聲請。
四、爰裁定如主文所示。
中    華    民    國    98    年    10    月    27    日
                    民事第一庭  法  官  范明達
以上為正本係照原本作成。
如不服本裁定，應於裁定送達後10日內，以書狀向本院提出抗告
，並繳納抗告費新臺幣1,000元
中    華    民    國    98    年    10    月    27    日
                                書記官  張豐松


司法院資訊處製作；財團法人民間司法改革基金會備份。
